# 关于以租代建的会计处理的咨询

提问人：tuphin 时间：2019-05-19 17:19:10
B 国有企业想建一个酒店，但是没资金，于是委托A 公司在B 政府土地上建设酒店，根据协议的约定，建设完成后 A公司可以经营 20 年， 20 年后由 A 公司无偿交接给 B国有企业。据判断，该事项类似与 BOT业务，作为接收方，请问在整个过程中 B 政府的会计处理应该是怎样的呢？谢谢。

回答人：chenyiwei
该事项可以理解为 B 将土地租给 A，以租期满后收回房屋的价值来抵付租金。
假设：该酒店的设计使用寿命为 50 年，建造成本为 1 亿元，假设不考虑残值，则 20 年后收回房屋的折余价值为 6000 万元（=10000*（1-20/50）），按 20 年分摊，每年确认土地租金收入 300 万元。
在该 20 年内，B公司每年确认租金收入的会计处理：借：其他非流动资产300 ，贷：其他业务收入 300
20 年期满后接收房屋时：借：固定资产 6000 ，贷：其他非流动资产 6000另外需要注意：该项目对 A 而言不是 BOT，因为 A 在 20 年内有完全的自主经营权，与受管制的基础设施建造和运维服务不同。参考：《瑞华研究2010 ～ 2016 汇编》之“问题 4-4-12（BOT 和租赁模式的区分）”。